ACORDAO-COMPLETO-2356632

ACÓRDÃO DE RELAÇÃO

ACÓRDÃO DE RELAÇÃO 6774/2019 ATA 26/2019 - SEGUNDA CÂMARA

Acórdão 6774/2019-TCU-Segunda Câmara
Considerando que se trata de contas ordinárias dos gestores do Departamento Regional do Serviço Social da Indústria no Amazonas – Sesi-DR/AM para o exercício de 2017;
Considerando que o TC-Processo 040.651/2018-5tramita no TCU e cuidaria de tomada de contas especial autuada, em cumprimento ao Acórdão 1414/2017-TCU-Plenário, diante de eventuais irregularidades na Concorrência 4/2016 conduzida pelo Sesi-DR/AM, com a assinatura do subsequente contrato em 2/5/2017, tendo a execução, ainda que parcial, do aludido ajuste ocorrido ao longo do exercício de 2017, com a possível geração do suscitado dano ao erário;
Considerando, dessa forma, que, como a referida tomada de contas especial se encontraria aberta, subsistira a possibilidade de o julgamento dessa TCE ter impacto sobre o julgamento destas contas ordinárias dos gestores Sesi-DR/AM para o exercício de 2017, até porque não foram apresentadas as informações de todos os responsáveis pela contratação e execução do malsinado contrato decorrente da Concorrência 4/2016 do Sesi-DR/AM, mostrando-se necessário o sobrestamento do presente TC-Processo 034.320/2018-0 até o superveniente julgamento do TC-Processo 040.651/2018-5;
Os Ministros do Tribunal de Contas da União, reunidos em Sessão de 2ª Câmara, ACORDAM, por unanimidade, nos termos do art. 143, V, e 157, do Regimento Interno do TCU, aprovado pela Resolução nº 246, de 2011, e no art. 47 da Resolução TCU nº 259, de 2014, em determinar o sobrestamento destas contas ordinárias dos gestores do Sesi-DR/AM para o exercício de 2017, até a superveniente decisão definitiva no âmbito do TC-Processo 040.651/2018-5 (tomada de contas especial) , sem prejuízo de determinar que a unidade técnica submeta o feito ao Ministro-Relator no prazo de 180 (cento e oitenta) dias, diante da eventual ausência da aludida decisão definitiva na referida tomada de contas especial, e prolatar a determinação abaixo indicada, de acordo com os pareceres emitidos nos autos:
1. Processo TC-Processo 034.320/2018-0 (PRESTAÇÃO DE CONTAS ORDINÁRIA – Exercício de 2017) 
	1.1. Responsáveis: Aldimar José Diger Paes (CPF XXX.249.412-XX) ; Amauri Carlos Blanco (CPF XXX.284.678-XX) ; Antônio Carlos da Silva (CPF XXX.008.322-XX) ; Carlos Alberto Rosas Monteiro (CPF XXX.413.842-XX) ; Celso Zilves (CPF XXX.721.867-XX) ; Frank do Carmo Souza (CPF XXX.401.807-XX) ; Leticia Barros Santos (CPF XXX.367.102-XX) ; Luiz Carvalho Cruz (CPF XXX.476.712-XX) ; Marcia Kristina Amazonas Prado do Nascimento (CPF XXX.035.762-XX) ; Nelson Azevedo dos Santos (CPF XXX.510.302-XX) ; Roberto Benedito de Almeida (CPF XXX.856.392-XX) ; Rosana Bianco de Vasconcelos (CPF XXX.681.822-XX) ; Sócrates Bomfim Neto (CPF XXX.001.642-XX) e Williams Teixeira Barbosa (CPF XXX.972.558-XX) .
	1.2. Entidade: Departamento Regional do Sesi no Estado do Amazonas – Sesi-DR/AM.
	1.3. Relator: Ministro-Substituto André Luís de Carvalho.
	1.4. Representante do Ministério Público: não atuou.
	1.5. Unidade Técnica: Controle Externo do Trabalho e Entidades Paraestatais (SecexTrabalho) .
	1.6. Representação legal: não há.
	1.7. Determinar o retorno do presente processo à unidade técnica para o cumprimento do suscitado sobrestamento do feito até a superveniente decisão definitiva no âmbito do TC-Processo 040.651/2018-5 (tomada de contas especial) ou até o transcurso do referido prazo de 180 (cento e oitenta) dias.

Segunda Câmara

Departamento Regional do Sesi no Estado do Amazonas - Sesi-DR/AM.

Aldimar José Diger Paes (CPF XXX.249.412-XX); Amauri Carlos Blanco (CPF XXX.284.678-XX); Antônio Carlos da Silva (CPF XXX.008.322-XX); Carlos Alberto Rosas Monteiro (CPF XXX.413.842-XX); Celso Zilves (CPF XXX.721.867-XX); Frank do Carmo Souza (CPF XXX.401.807-XX); Leticia Barros Santos (CPF XXX.367.102-XX); Luiz Carvalho Cruz (CPF XXX.476.712-XX); Marcia Kristina Amazonas Prado do Nascimento (CPF XXX.035.762-XX); Nelson Azevedo dos Santos (CPF XXX.510.302-XX); Roberto Benedito de Almeida (CPF XXX.856.392-XX); Rosana Bianco de Vasconcelos (CPF XXX.681.822-XX); Sócrates Bomfim Neto (CPF XXX.001.642-XX) e Williams Teixeira Barbosa (CPF XXX.972.558-XX).

ANDRÉ DE CARVALHO

não há.

Não atuou.

PRESTAÇÃO DE CONTAS (PC)

Controle Externo do Trabalho e Entidades Paraestatais (SecexTrabalho).